臺灣高等法院刑事判決
110年度上易字第1567號
上  訴  人  
即  被  告  田秀美


上列上訴人即被告因竊盜案件，不服臺灣士林地方法院110年度
易字第118號，中華民國110年5月7日第一審判決（起訴案號：臺
灣士林地方檢察署109年度偵字第18674號），提起上訴，本院判
決如下：
    主  文
上訴駁回。
    事  實
一、本案經本院審理結果，認原審以被告田美秀雖否認犯行，惟
    就被告所涉竊盜犯行，業經原審勘驗屈臣氏康樂店之監視器
    影像並製有勘驗筆錄，核與證人即告訴人李雅萍之指述大致
    相符，認本件事證明確，核被告所為係犯刑法第320條第1項
    之普通竊盜罪，共2罪，分別量處拘役20日及25日，並定應
    執行刑拘役35日及諭知易科罰金之折算標準，另就被告行竊
    所得之物品諭知沒收，並說明如全部或一部不能沒收或不宜
    執行時，追徵其價，核其認事用法及量刑均無不當，應予維
    持，並引用第一審判決書記載之事實、證據及理由（如附件
    ）。
二、被告上訴意旨略以:伊於109年9月24日係因受傷，而至屈臣
    氏尋找健康用品，因店員告知二日後會另有優惠，故伊方於
    109年9月26日再次前往購買健康用品，伊未行竊，並提出其
    受傷照片云云。經查:
　㈠原審業已詳為勘驗屈臣氏康樂店內，於案發時間時，各不同
    角度之監視器畫面，可見被告確有於案發時間出現在該店內
    ，並於置放上開商品之貨架前停留有相當之時間，此部分亦
    為被告所不爭執。再者，相互比對監視器拍攝所得之畫面(
    詳見原審卷第86頁至第102頁):
　①於109年9月24日20時12分38秒至15分14秒，被告拿取肌研淡
    斑乳液、肌研美白乳液各2罐置入購物籃，並在另側貨架間
    ，有撕扯其中1罐肌研商品表面之動作，後背對監視器鏡頭
    ，並以身體遮住購物籃，多次彎腰後起身，並有挑動購物籃
    內物品之動作，待走出貨架間時，購物籃內已無上開4罐商
    品；
　②於同年月26日20時35分24至39分16秒，被告有拿取肌研淡斑
    化妝水、肌研美白乳液各2 罐置入購物籃，嗣在另側貨架間
    ，有剝其中1 罐肌研商品表面之動作，隨即往一旁貨架閃躲
    ，待走出貨架間通道，拉上身背之綠色袋子拉鍊，此時購物
    籃已無任何前開4 罐商品；
　③於109 年9月26日20時41分59秒，被告有拿取肌研美白化妝水
    、肌研潤澤化妝水各1 罐置入購物籃，即在另側貨架間多次
    彎腰後起身，手並有動作，且曾將身背的袋子的背帶往外推
    的動作，並有雙手在腰間之動作，後走出貨架間至櫃臺結帳
    時，已無看到前述2 罐商品；
　　是確可見被告有自貨品架上拿取上開商品放入置物籃內，然
    於多次背對監視器彎腰起身後，上開商品即不復見於置物籃
    內乙節甚明，佐以證人李雅萍於原審審理時明確證稱在其他
    貨架上並未發現肌研商品，且在被告所滯留之前開貨架間之
    貨架下方發現被撕下之肌研商品防盜標籤等情以觀，足認被
    告當時應係利用貨架遮掩之機會，躲避監視器，將所竊得之
    上開肌研商品之防盜標籤撕下後行竊無訛。從而，被告於10
    9 年9月24日20時12分竊取肌研淡斑乳液、肌研美白乳液各2
     罐，於同年月26日20時35分至41分，竊取肌研淡斑化妝水
    、肌研美白乳液各2 罐、肌研美白化妝水、肌研潤澤化妝水
    各1 罐之犯行，足堪認定。
　㈡被告雖以前詞置辯，然被告於案發當日確有至屈臣氏康樂店
    乙節，為被告所不爭執，至其究係因何原因至該店消費實亦
    與本案無涉，據此，被告上訴意旨係就原審已明白論斷之事
    項，徒執前詞，再事爭執，自無可採，其上訴並無理由，應
    予駁回。
據上論斷，應依刑事訴訟法第368條、第373條，判決如主文　
本案經檢察官楊冀華提起公訴，檢察官李叔芬到庭執行職務。
中　　華　　民　　國　　110 　年　　12　　月　　9 　　日
                  刑事第四庭    審判長法　官  陳筱珮
                                      法　官  羅郁婷
                                      法　官  柯姿佐
以上正本證明與原本無異。
不得上訴。
                                      書記官  蔡於衡
中　　華　　民　　國　　110 　年　　12　　月　　9 　　日